【裁判字號】    99,上易,2529
【裁判日期】    991217
【裁判案由】    毒品危害防制條例
【裁判全文】
臺灣高等法院刑事判決                99年度上易字第2529號
上  訴  人
即  被  告  蘇建勳
上列上訴人因違反毒品危害防制條例案件，不服臺灣板橋地方法
院99年度易字第2346號，中華民國99年9 月21日第一審判決（起
訴案號：臺灣板橋地方法院檢察署99年度毒偵字第5358號），提
起上訴，本院判決如下：
    主  文
上訴駁回。
    理  由
一、按依刑事訴訟法第350 條、第361 條、第362 條、第367 條
    規定，不服地方法院之第一審判決而上訴者，須提出上訴書
    狀，並應敘述具體理由，為上訴必備之程式；其所提出之書
    狀未敘述上訴理由，或僅曾以言詞陳述上訴理由者，均應於
    上訴期間屆滿後20日內補提理由書於第一審法院。第一審法
    院經形式審查，認逾期未補提上訴理由者，應定期間先命補
    正；逾期未補正者，為上訴不合法律上之程式，應以裁定駁
    回。倘已提出上訴理由，但所提非屬具體理由者，則由第二
    審法院以上訴不合法律上之程式，判決駁回。而所謂具體理
    由，必係依據卷內既有訴訟資料或提出新事證，指摘或表明
    第一審判決有何採證認事、用法或量刑等足以影響判決本旨
    之不當或違法，而構成應予撤銷之具體事由，始克當之；倘
    僅泛言原判決認定事實錯誤、違背法令、量刑失之過重或輕
    縱，而未依上揭意旨指出具體事由，或形式上雖已指出具體
    事由，然該事由縱使屬實，亦不足以認為原判決有何不當或
    違法者，皆難謂係具體理由，俾與第二審上訴制度旨在請求
    第二審法院撤銷、變更第一審不當或違法之判決，以實現個
    案救濟之立法目的相契合，並節制濫行上訴（最高法院97年
    度臺上字第892號判決意旨參照）。
二、本件原判決認定上訴人即被告蘇建勳於民國94年間，因贓物
    案件，經臺灣板橋地方法院以94年度簡字第5566號判處有期
    徒刑4 月，並經同院以95年度簡上字第93號判決駁回上訴確
    定，於95年11月27日易科罰金執行完畢（本件構成累犯）。
    又於96年間因施用毒品案件，經同院裁定送觀察、勒戒後，
    認有繼續施用毒品傾向，令入戒治處所施以強制戒治，於97
    年10月6 日停止戒治，並經臺灣板橋地方法院檢察署檢察官
    為不起訴處分確定。仍不知戒除毒癮，於強制戒治執行完畢
    釋放後5 年內，復基於施用第二級毒品甲基安非他命之犯意
    ，於99年6月9日2 時許，在其友人位於臺北縣三重市○○○
    路120巷22號3樓住處，以將甲基安非他命放入玻璃球吸食器
    ，用火燒烤吸食煙霧之方式，施用甲基安非他命1 次等情，
    因而論以被告施用第二級毒品罪（累犯），量處有期徒刑5
    月，並諭知易科罰金之折算標準，及扣案含甲基安非他命2
    袋（驗餘淨重0.5928公克）沒收銷燬之，施用前揭毒品之吸
    食器1 組沒收之。被告不服提起上訴，上訴理由略以：被告
    歷來均係犯施用第二級毒品罪，只是犯罪時間不同，而毒品
    危害防制條例之立法理由，已說明施用毒品行為，在生理及
    心理上均有成癮性，難以根本戒絕，且屬自戕行為，係屬成
    癮性之病態，自不能以被告再次施用甲基安非他命，即從重
    量刑，請酌予從輕量刑云云。惟按被告所犯施用第二級毒品
    罪之法定刑為3年以下有期徒刑（依刑法第33條第3款規定，
    其下限為2 月），並應依累犯之規定加重其刑。原審業於理
    由內說明：係審酌被告屢次施用毒品，前經執行觀察勒戒、
    強制戒治後，仍無法戒斷施用毒品惡習，顯見其意志力薄弱
    ，除戕害自己身心健康外，並易導致社會危險等，斟酌刑法
    第57條所列情狀，量處有期徒刑5 月，並諭知易科罰金之折
    算標準，已屬從輕量刑，自無過重可言。被告上訴意旨並未
    依卷內既有訴訟資料，具體指出或表明原判決有何不當或違
    法情事，徒以前詞謂量刑過重云云，自難認已敘述具體之上
    訴理由。被告上訴為不合法律上之程式，應予駁回，並不經
    言詞辯論為之。
三、據上論斷，應依刑事訴訟法第367 條前段、第372 條，判決
    如主文。
中    華    民    國    99    年    12    月    17    日
                  刑事第二十四庭審判長法  官  李錦樑
                                      法  官  陳恒寬
                                      法  官  張惠立
以上正本證明與原本無異。
不得上訴。
                                      書記官  陳珮茹
中    華    民    國    99    年    12    月    17    日

司法院資訊處製作；財團法人民間司法改革基金會備份。
